# 重大资产重组过渡期损益归属问题

提问人：囡囡细语一夏 时间：2019-03-07 11:59:39
一、一般企业并购重组时过渡期损益归属的合同安排
1 、评估基准日与交割日期间非常短，损益不计算；
2 、过渡期损益由各方自行承担或享有；
3 、过渡期损益全部由资产购买方承担或享有；
4 、过渡期损益全部由资产出售方承担和享有；
5 、过渡期收益由资产购买方享有，过渡期亏损由资产出售方承担；
6 、过渡期收益由资产出售方享有，过渡期亏损由资产购买方承担.上市公司发行股份，重组同一控制下子公司，评估基准日为 2017 年 6 月，约定过渡期损益归属上市公司，交割日为 2018 年 12 月 31 日。过渡期损益为 10,000 万元，重组之前母公司持 30%，重组之后母公司持股70%。
在编制合并报表时，过渡期损益应该按 30%分配给少数股东即 3000 万元。
是否正确？

回答人：chenyiwei
假设：此处 A 为母公司；B 为 A 下属的上市子公司；C 为 A 的子公司，现在母公司 A通过 B 公司发行股份购买资产的方式将C 的 100%股权注入 B，则：
虽然重组方案约定过渡期内 C 公司如有盈利，则该盈利归属于 B 公司享有，但在 A 公司合并报表层面，仍应将重组交易完成日之前（即，过渡期内）C 公司的盈利全部作为归属母公司股东的损益，而不能按照少数股东在B 公司中的持股比例（70%）确认少数股东损益。该处理会影响合并报表层面净利润在归属母公司股东的净利润和少数股东损益之间的分配，也会影响到合并资产负债表中的未分配利润和资本公积金额的一增一减。